【裁判字號】    94,訴,1232
【裁判日期】    950526
【裁判案由】    妨害公務等
【裁判全文】
臺灣桃園地方法院宣示判決筆錄          94年度訴字第1232號
公  訴  人  臺灣桃園地方法院檢察署檢察官
被      告  甲○○
                    （現在臺灣桃園看守所羈押中）
指定辯護人  本院公設辯護人楊晴翔
上列被告因妨害公務等案件，於中華民國95年5 月26日下午5 時
許，在本院第1 法庭宣示判決，出席職員如下：
法官起立朗讀判決主文、犯罪事實要旨、處罰條文，及告以上訴
限制、期間並提出上訴狀之法院，且諭知記載其內容：
一、主  文：
甲○○以詐術得財產上不法之利益，累犯，處有期徒刑肆月。又
損壞公務員職務上掌管之電腦補票機，累犯，處有期徒刑玖月。
應執行有期徒刑壹年。
二、犯罪事實要旨：
（一）甲○○前曾有多項竊盜、傷害、恐嚇等前科，民國八十七
      間復因贓物案件，經臺灣基隆地方法院以八十七年度易字
      第四二四號判決判處有期徒刑六月確定，又於八十七年間
      因竊盜案件，經臺灣基隆地方法院以八十七年度易字第五
      一七號判決判處有期徒刑十月確定，上開二罪嗣經臺灣基
      隆地方法院以八十七年度聲字第七二九號裁定定應執行刑
      為有期徒刑一年二月確定後，送監執行至八十八年九月二
      十四日執行完畢。八十九年間復因毀損、妨害公務二案件
      ，經臺灣臺中地方法院以九十年度訴字第二五四號判決判
      處有期徒刑三月、六月，並定其應執行刑為有期徒刑八月
      後，送監服刑至九十年八月十一日期滿執行完畢。出獄後
      不知悔改，再於九十一年間因(1)詐欺取財、妨害公務二案
      件，經臺灣新竹地方法院以九十一年度易字第五０九號判
      決判處有期徒刑四月、八月，合併定應執行刑為有期徒刑
      十一月，經上訴後由臺灣高等法院以九十二年度上易字第
      三０九號判決將原判決撤銷，改判論處有期徒刑各三月、
      八月，合併定應執行刑為有期徒刑十月確定；(2)因贓物案
      件，經臺灣士林地方法院以九十一年度簡字第一０四四號
      判決判處拘役四十日確定；(3)因竊盜、酒醉駕車二案件，
      經臺灣士林地方法院以九十二年度易字第一六四號判決判
      處有期徒刑八月、罰金一萬二千元確定。上開五罪接續執
      行至九十三年八月二十日縮刑期滿，執行完畢（構成累犯
      ）。
（二）詎甲○○仍不知悔改，又另行起意，明知未購買車票者不
      得搭乘火車，仍意圖為自己不法之利益，而基於詐欺得利
      之犯意，於九十四年四月十六日晚間，先購買月台票進入
      臺南火車站後，再於當日晚間七時四十二分許，停靠該站
      之北上一０四四號，由高雄站開往松山站之自強號列車即
      將發車之際，未購買車票，趁混亂中登上上開列車，而使
      臺灣鐵路局人員陷於錯誤，任其無票乘車，迄上開列車行
      經新竹站至中壢站區間，始為該車列車長乙○○驗票查獲
      （詳如後述）。甲○○因此獲有搭乘上揭自強號火車，自
      臺南站至中壢站，相當於票價新臺幣（下同）六百五十六
      元之不法利益。
（三）甲○○於九十四年四月十六日晚間，因無票搭乘上揭自強
      號火車，為列車長乙○○查獲後，乙○○乃通報下次停靠
      站即中壢站人員，並於當日稍後時間，上揭自強號火車停
      靠中壢站後，將甲○○帶下火車，交予中壢站嚮導員謝增
        處理。詎甲○○不知反省，竟另行基於普通傷害、毀損
      乙○○物品、及妨害乙○○執行公務等犯意，於當日晚間
      十一時十八分許，乙○○執行其列車長公務時，在中壢火
      車站第一月台第四車停靠處，趁乙○○欲將其交給謝增
      處理，疏於防備之際，先出手毆打乙○○臉部，再以腳踢
      向乙○○，踢中乙○○腰間配掛，由乙○○掌管之公務用
      掌上型電腦補票機，而以上開方式，對乙○○施強暴，致
      前開補票機之面板、主機板均損壞不堪使用（事後以二萬
      五千元修復），乙○○並因此受有下唇擦傷併血腫二乘二
      公分之傷害。
（四）案經乙○○訴由內政部警政署鐵路警察局第一警務段移送
      臺灣桃園地方法院檢察署檢察官偵查起訴（九十四年度偵
      字第八八三八號）。
三、處罰條文：
    刑法第一百三十五條第一項、第一百三十八條、第二百七十
    七條第一項、第三百三十九條第二項、第五十五條、第四十
    七條、第五十一條第五款，罰金罰鍰提高標準條例第一條前
    段。
四、協商判決除有刑事訴訟法第四百五十五條之四第一項第一款
    於本訊問程序終結前，被告撤銷協商合意或檢察官撤回協商
    聲請者；第二款被告協商之意思非出於自由意志者；第四款
    被告所犯之罪非第四百五十五條之二第一項所定得以協商判
    決者；第六款被告有其他較重之裁判上一罪之犯罪事實者；
    第七款法院認應諭知免刑或免訴、不受理者情形之一，及違
    反同條第二項「法院應於協商合意範圍內為判決；法院為協
    商判決所科之刑，以宣告緩刑或二年以下有期徒刑、拘役或
    罰金為限」之規定者外，不得上訴。
五、如有前項所規定之情形，得自收受判決送達之日起十日內，
    向本院提出上訴書狀，上訴於第二審法院。
中    華    民    國    95    年    5     月    26    日
                     臺灣桃園地方法院刑事第八庭
                               書記官    翁其良
                         審判長法  官    曾家貽
上正本證明與原本無異
                               書記官    翁其良
中    華    民    國    95    年    5     月    26    日
附論罪科刑依據之法條：
刑法第一百三十五條第一項
    第一百三十八條
    第二百七十七條第一項
    第三百三十九條第二項、第一項
中華民國刑法第135條
對於公務員依法執行職務時，施強暴脅迫者，處三年以下有期徒
刑、拘役或三百元以下罰金。
意圖使公務員執行一定之職務或妨害其依法執行一定之職務或使
公務員辭職，而施強暴脅迫者，亦同。
犯前二項之罪，因而致公務員於死者，處無期徒刑或七年以上有
期徒刑；致重傷者，處三年以上、十年以下有期徒刑。
中華民國刑法第138條
(妨害職務上掌管之文書物品罪)
毀棄、損壞或隱匿公務員職務上掌管或委託第三人掌管之文書、
圖畫、物品，或致令不堪用者，處五年以下有期徒刑。
中華民國刑法第277條
(普通傷害罪)
傷害人之身體或健康者，處三年以下有期徒刑、拘役或一千元以
下罰金。
犯前項之罪因而致人於死者，處無期徒刑或七年以上有期徒刑；
致重傷者，處三年以上十年以下有期徒刑。
中華民國刑法第339條
(普通詐欺罪)
意圖為自己或第三人不法之所有，以詐術使人將本人或第三人之
物交付者，處五年以下有期徒刑、拘役或科或併科一千元以下罰
金。
以前項方法得財產上不法之利益或使第三人得之者，亦同。
前二項之未遂犯罰之。


司法院資訊處製作；財團法人民間司法改革基金會備份。
